# 信托计划单一劣后级并表问题

提问人：field5590 时间：2020-02-14 22:20:32
陈版好，金融机构A与我司主体B分别购买信托计划的优先级产品和劣后级产品，比例3:1，优先级拿固定收益，剩余收益均归劣后方所有，分配顺序先优先级本息，后劣后级本金及收益。信托计划用来进行二级市场投资，投资决策由优先级和劣后级共同决定。
从控制要素上来说，我认为劣后级不具有对信托的权利（共同决策），但享有了信托的全部剩余收益，但分配顺序上来说，劣后级又起到了对优先级保障的变相作用。因此，我有点拿不准劣后级是否需要将信托计划并表。
还望不灵赐教，谢谢！

回答人：chenyiwei
这种情况下作为唯一劣后级应将该信托纳入合并报表范围，本质上就是优先级提供固定利率的贷款作为配资。
虽然名义上“投资决策由优先级和劣后级共同决定”，但由于优先级享有本金、固定收益，且其本金安全和约定收益具有较高程度的保障，因此其投资决策方面的否决权是保护性权力，该信托的投资决策本质上仍然是由劣后级持有人主导的，不影响劣后级对该信托具有控制权的判断结论。